【裁判字號】    89,易,15
【裁判日期】    890502
【裁判案由】    違反毒品危害防制條例
【裁判全文】
臺灣基隆地方法院刑事判決                            八十九年度易字第一五號
    公  訴  人  臺灣基隆地方法院檢察署檢察官
    被      告  甲○○
右列被告因違反毒品危害防制條例案件，經檢察官提起公訴（八十八年度偵字第七六
七號），本院判決如左：
    主      文
甲○○連續施用第二級毒品，處有期徒刑陸月，如易科罰金以佰元折算壹日。
扣案之第二級毒品安非他命壹包（毛重壹點伍公克）沒收銷燬之。
    事      實
一、甲○○前於民國八十一年間因違反麻醉藥品管理條例案件，經本院判處有期徒刑
    五月，如易科罰金以三百元折算一日，緩刑四年確定，又於八十八年三月間，因
    施用第二級毒品案件，經本院於八十八年三月十七日以八十八年度毒聲字第六○
    三號裁定送勒戒處所觀察、勒戒後，認無繼續施用毒品之傾向，經臺灣基隆地方
    法院檢察署檢察官於八十八年五月十日以八十八年度偵字第一六○七、一六○八
    號不起訴處分書為不起訴處分，詎甲○○仍不知悔改，復基於概括犯意，自八十
    八年十月中旬某日起，先後多次在基隆市○○○路一巷十號四樓住處，以將第二
    級毒品安非他命置於鋁箔紙上用火燒烤加熱並吸食所產生氣體之方式，施用第二
    級毒品，最後一次於八十八年十月二十二日下午三時許施用，嗣於八十八年十月
    二十三日下午一時二十分許，在基隆市○○路安樂市場前為警查獲，並扣得其持
    有之第二級毒品安非他命一包（毛重一‧五公克），移送檢察官聲請本院於八十
    八年十月二十三日以八十八年度毒聲字第二一九五號裁定送勒戒處所觀察、勒戒
    後，認有繼續施用毒品之傾向。
二、案經基隆市警察局第二分局報請臺灣基隆地方法院檢察署檢察官偵查起訴。
    理      由
一、右揭事實，業經被告甲○○坦承不諱，且被告於八十八年十月二十三日為警查獲
    所採尿液經檢驗結果，發現呈甲基安非他命陽性反應，經本院送往法務部調查局
    以精密之氣相層析質譜儀分析法確認結果，有嗎啡及甲基安非他命陽性反應，此
    有基隆市衛生局八十八年十月三十日（八八）基衛六字第一二五九九號及法務部
    調查局八十九年三月十四日（八九）陸（一）字第八九○一六一八五號檢驗通知
    書各一紙附卷可稽，復有其持有之安非他命一包（毛重一‧五公克）扣案可資佐
    證。又被告於八十八年三月間，因施用第二級毒品案件，經本院於八十八年三月
    十七日以八十八年度毒聲字第六○三號裁定送勒戒處所觀察、勒戒後，認無繼續
    施用毒品之傾向，經臺灣基隆地方法院檢察署檢察官於八十八年五月十日以八十
    八年度偵字第一六○七、一六○八號不起訴處分書為不起訴處分，業經本院調閱
    上開卷宗核閱無訛，並有臺灣基隆地方法院檢察署刑案資料查註紀錄表在卷足憑
    ，而被告本次為警查獲，經本院裁定送勒戒處所觀察、勒戒後，認有繼續施用毒
    品之傾向，復有臺灣基隆看守所八十八牛十一月四日基所戒字第○二九四七號函
    附有無繼續施用毒品傾向證明書為憑。本件事證明確，被告犯行洵堪認定。
二、查安非他命屬毒品防制條例所規定之第二級毒品，該條例第二條第二項第二款著
    有明文。又犯毒品危害防制條例第十條施用毒品之罪者，檢察官應先將被告送勒
    戒處所觀察、勒戒，經觀察、勒戒後，無繼續施用毒品傾向者，應由檢察官為不
    起訴處分，有繼續施用毒品之傾向者，由檢察官聲請法院裁定令入戒治處所施以
    強制戒治；依前開規定為不起訴處分後，五年內再犯施用毒品之罪，經觀察、勒
    戒後，認有繼續施用毒品之傾向或三犯以上者，不適用前開規定，但應由檢察官
    聲請法院裁定令入戒治處所施以強制戒治；強制戒治違反保護管束應遵守事項情
    節重大者，得撤銷保護管束，仍應予強制戒治，毒品危害防制條例第二十條定有
    明文。本件被告於八十八年三月間，因施用第二級毒品安非他命案件，經本院於
    八十八年三月十七日以八十八年度毒聲字第六○三號裁定送勒戒處所觀察、勒戒
    後，認無繼續施用毒品之傾向，經臺灣基隆地方法院檢察署檢察官於八十八年五
    月十日以八十八年度偵字第一六○七、一六○八號不起訴處分書為不起訴處分，
    五年以內再因本案而犯同一法條罪名，經觀察、勒戒後，認有繼續施用毒品之傾
    向，已如前述，依毒品危害防制條例第二十條第三項規定，自應依法處罰，核被
    告所為，係犯毒品危害防制條例第十條第二項之施用第二級毒品罪。其持有第二
    級毒品安非他命之低度行為，應為施用毒品之高度行為所吸收，不另論罪。被告
    先後多次施用犯行，時間緊接，方法相同，觸犯犯罪構成要件相同之罪名，顯係
    基於概括之犯意而為，為連續犯，應以一罪論，並加重其刑。爰審酌被告施用足
    以導致精神障礙及生命危險之成癮性藥物及其犯罪動機、次數、品行、犯罪後態
    度等一切情狀，量處如主文所示之刑，並諭知易科罰金之折算標準。扣案之安非
    他命一包（毛重一‧五公克）為第二級毒品，應予沒收銷燬。
三、至於被告為警查獲所採尿液經送法務部調查局檢驗結果有嗎啡陽性反應，涉嫌施
    用第一級毒品部分，非起訴效力所及，應由檢察官另行偵辦，附此敘明。
據上論結，應依刑事訴訟法第二百九十九條第一項前段，毒品危害防制條例第十條第
二項、第二十條第三項、第十八條第一項，刑法第十一條前段、第五十六條、第四十
一條，罰金罰鍰提高標準條例第二條，判決如主文。
本案經檢察官蔡和憲到庭執行職務
中      華      民      國    八十九      年      五      月      二    日
                                      臺灣基隆地方法院刑事第三庭
                                              法  官  陳  湘  琳
右正本證明與原本無異。
對於本件判決如有不服，應於收受送達後十日內，向本院提出上訴書狀，上訴於臺灣
高等法院，並按他造當事人之人數附具繕本。
                                              書記官  李  姿  穎
中      華      民國    八十九      年      五      月      六    日


司法院資訊處製作；財團法人民間司法改革基金會備份。
